【裁判字號】    98,審易,3184
【裁判日期】    981214
【裁判案由】    竊盜
【裁判全文】
臺灣高雄地方法院刑事判決            98年度審易字第3184號
公  訴  人  臺灣高雄地方法院檢察署檢察官
被      告  乙○○
上列被告因竊盜案件，經檢察官提起公訴（98 年度偵字第32162
號），嗣被告於準備程序進行中就被訴事實為有罪陳述，經告知
簡式審判程序之旨且聽取當事人意見後，本院裁定進行簡式審判
程序並判決如下：
    主  文
乙○○犯攜帶兇器、夜間侵入住宅竊盜罪，累犯，處有期徒刑拾
月。扣案之T 型扳手壹支，沒收之。
    事實及理由
一、本件犯罪事實及證據，均引用檢察官起訴書之記載（如附件
    ）。
二、按刑法第321 條第1 項第3 款攜帶兇器加重竊盜罪，係以行
    為人攜帶兇器為其加重條件，此所謂兇器，其種類並無限制
    ，凡客觀上足對人之生命、身體、安全構成威脅，具有危險
    性之兇器均屬之；次按同條第1 項第1 款之夜間侵入住宅竊
    盜罪，其所謂「住宅」，乃指人類日常居住之場所而言，而
    稱夜間者，為日出前，日沒後；又刑法第321 條第1 項第2
    款所謂毀越門扇牆垣，係指毀損或超越及踰越門扇牆垣而言
    ，與用鑰匙開鎖啟門入室者不同；所謂越進門扇牆垣，其越
    進二字亦應解為超越或踰越而進，非謂啟門入室即可謂之越
    進，亦有最高法院22年上字第454 號判例要旨參照。查被告
    乙○○所使用T 型扳手1把 係鐵製品，可單手握持，長度約
    15公分，有本院98年12月3 日準備程序筆錄可參，其既足以
    持之轉開門鎖，足見係屬質地堅硬且尖銳之物，客觀上可對
    人之生命、身體、安全構成威脅，具有危險性，要屬刑法第
    321 條第1 項第3 款所定兇器無訛；而被告為本件犯行時，
    係在98年10月22日凌晨4 時40分許，犯罪地點為被害人甲○
    ○之住處，被告以T 型扳手代替鑰匙，輕輕轉開鑰匙孔即將
    車庫側門門鎖打開進入該處，雖係合於上開夜間侵入住宅之
    情節，惟其啟門入室之行為則與毀越門扇之要件不符，併此
    敘明。
三、核被告乙○○上開所為，係犯刑法第321 條第1 項第3 款、
    第1 款之攜帶兇器、夜間侵入住宅竊盜罪。又被告前於民國
    92年間因施用毒品、竊盜等案件分別經法院判處有期徒刑之
    刑確定，嗣經減刑、合併執行，於97年12月4 日假釋出獄，
    98年8 月28日假釋期滿未經撤銷假釋視為執行完畢等情，有
    其臺灣高等法院被告前案紀錄表在卷可佐，其於徒刑執行完
    畢5 年之內故意再犯本件有期徒刑以上之罪，為累犯，應依
    法加重其刑。
四、爰審酌被告正值青壯之年，竟不思以己力正當謀生，反貪圖
    私慾、任意竊取他人財物，又參以其先前已涉有多次竊盜犯
    行，且曾經強制工作，有前揭被告之本院院內索引卡紀錄表
    報表、臺灣高等法院被告前案紀錄表各1 份在卷可按，足見
    其惡性重大、毫無悔過之心，復所竊之物價值非微，惟念其
    犯罪後尚知坦承全部犯行，所竊之物業已返還被害人，有卷
    附贓物認領保管單可參，損害業已減輕，並綜合考量被告係
    國中肄業、職業工、家境小康（見警卷教育程度欄、職業欄
    及家庭經濟狀況欄之記載），及其上開犯罪情節等一切情狀
    ，量處如主文所示之刑，以資懲儆。扣案之T 型扳手1 支為
    被告所有，且為被告著手本件加重竊盜犯行時所用之物，此
    經被告自承在卷，是應依刑法第38條第1 項第2 款沒收之。
    此外，扣案之手套1 雙，雖未經被害人領回，有前揭贓物認
    領保管單可佐，亦據被告陳稱非其所有之物，亦無證據證明
    係被告所有、預備或供本件竊盜犯行所用之物，遂不併予宣
    告沒收，附此敘明。
據上論斷，應依刑事訴訟法第284 條之1 、第273 條之1 第1 項
、第299 條第1 項前段、第310 條之2 、第454 條第2 項，刑法
第321 條第1 項第3 款、第1 款、第47條第1 項、第38條第1 項
第2 款，判決如主文。
本案經檢察官丙○○到庭執行職務。
中    華    民    國    98    年    12    月    14     日
                  刑事第十庭    法  官  呂明燕
以上正本證明與原本無異。
如不服本判決應於收受送達後10日內向本院提出上訴書狀，並應
敘述具體理由；如未敘述上訴理由者，應於上訴期間屆滿後20日
內向本院補提理由書（均須按他造當事人之人數附繕本）「切勿
逕送上級法院」。
中    華    民    國    98    年    12    月    14     日
                                書記官  張琇晴
附錄本案論罪科刑法條：
中華民國刑法第321條
犯竊盜罪而有左列情形之一者，處 6 月以上、 5 年以下有期
徒刑：
一、於夜間侵入住宅或有人居住之建築物、船艦或隱匿其內而
    犯之者。
二、毀越門扇、牆垣或其他安全設備而犯之者。
三、攜帶兇器而犯之者。
四、結夥三人以上而犯之者。
五、乘火災、水災或其他災害之際而犯之者。
六、在車站或埠頭而犯之者。
前項之未遂犯罰之。
臺灣高雄地方法院檢察署檢察官起訴書
                                     98年度偵字第32162號
    被      告  乙○○  男  29歲（民國○○年○○月○○日生）
                        住高雄市○鎮區○○街86號4樓
                        國民身份證統一編號：Ｚ000000000號
上列被告因竊盜案件，已經偵查終結，認應提起公訴，茲將犯罪
事實及證據並所犯法條分敘如下：
            犯罪事實
一、乙○○意圖為自己不法之所有，於民國98年10月22日凌晨4
    時40分許，前往高雄縣仁武鄉○○村○○○街196 號甲○○
    之住處，持客觀上可供兇器使用之T 字板手將該處1 樓車庫
    側門門鎖轉開進入屋內，竊取甲○○所有置於1 樓客廳內皮
    夾（內含現金新台幣【下同】5,899 元）及鑽戒（25分）各
    乙只，得手後，復進入2 樓臥室內搜尋財物之際，隨即為甲
    ○○發現而逃離現場，於門口處適為鄰居王山影撞見而加以
    攔阻並報警處理，當場扣得女用鑽戒1 只、女用皮夾1 只、
    T 字板手1 支、白手套1 雙及現金5,899 元。
二、案經甲○○訴由高雄縣政府警察局仁武分局報告偵辦。
            證據並所犯法條
一、證據清單及待證事實：
┌──┬───────────┬─────────────┐
│編號│    證  據  名  稱    │      待  證  事  實      │
├──┼───────────┼─────────────┤
│ 1  │被告乙○○於警詢及偵訊│坦承所有犯罪事實。        │
│    │中之自白。            │                          │
├──┼───────────┼─────────────┤
│ 2  │證人即告訴人甲○○、王│全部之犯罪事實。          │
│    │山影於警詢之指述及陳述│                          │
│    │。                    │                          │
├──┼───────────┼─────────────┤
│ 3  │高雄縣政府仁武分局扣押│全部之犯罪事實。          │
│    │筆錄、扣押物品目錄表、│                          │
│    │贓證物認領保管單各1紙 │                          │
│    │、及照片5張。         │                          │
└──┴───────────┴─────────────┘
二、核被告所為，係犯刑法第321 條第1 項第1 款、第3 款之夜
    間攜帶兇器侵入住宅竊盜罪嫌。扣案之T 字扳手1 支、手套
    1 雙，係被告所有供犯罪所用之物，業據被告供承在卷，請
    依刑法第38條第1 項第2 款、第3 項之規定宣告沒收之。
三、依刑事訴訟法第251 條第1 項提起公訴。
    此  致
臺灣高雄地方法院
中    華    民    國    98    年    11    月    9     日
                              檢  察  官   丁  ○  ○
上正本證明與原本無異
中    華    民    國    98    年    11    月    16    日
                              書  記  官
科刑法條：
中華民國刑法第321條
犯竊盜罪而有左列情形之一者，處 6 月以上、 5 年以下有期
徒刑：
一、於夜間侵入住宅或有人居住之建築物、船艦或隱匿其內而
    犯之者。
二、毀越門扇、牆垣或其他安全設備而犯之者。
三、攜帶兇器而犯之者。
四、結夥三人以上而犯之者。
五、乘火災、水災或其他災害之際而犯之者。
六、在車站或埠頭而犯之者。
前項之未遂犯罰之。


司法院資訊處製作；財團法人民間司法改革基金會備份。
